---
title: "25년 대전날씨 데이터 분석"
author: "현상원"
date: "2025-06-29"
output: word_document
---
```{r setup, include=FALSE}
#  include=FALSE : 해당 코드를 문서에 포함 X
knitr::opts_chunk$set(echo = TRUE)
weather = read.csv('OBS_ASOS_TIM_20250629105623.csv', na.strings = c(""), fileEncoding = 'CP949', encoding = 'UTF-8', check.names = FALSE)

colnames(weather) =  c("station_id", "station_name", "datetime", "temp", "precip", "windspeed", "winddir", "humidity","CA")

weather$precip = ifelse(is.na(weather$precip), 0 , weather$precip)
weather$datetime = as.POSIXct(weather$datetime, format='%Y-%m-%d %H:%M')
```

## 1. 기상청 데이터 소개

본 문서는 2025년 1월 1일 ~ 2025년 6월 28일 대전 지역의 시간별 기온, 풍속, 습도 데이터를 분석합니다.

- **지점** : 대전
- **변수** : 일시, 기온, 강수량, 풍속, 습도, 전운량

## 2. 기상청 데이터 요약

기온,풍속,습도 데이터를 요약합니다.
```{r, echo=FALSE}
# 코드는 x 결과만 문서에 출력
summary(weather$temp) # 기온 데이터 요약
summary(weather$windspeed) # 풍속 데이터 요약
summary(weather$humidity) # 습도 데이터 요약
```

기온,풍속,습도 데이터의 상관계수를 확인합니다.
```{r, echo=FALSE}
# 기온, 풍속, 습도 상관계수 행렬 조회
weather_var = weather[, c('temp','windspeed', 'humidity')]
cor_mat = cor(weather_var, use='complete.obs') # complete.obs 결측값 제거
print(cor_mat)
```

기온,풍속,습도 데이터의 상관계수를 시각화합니다.
```{r, echo=FALSE}
library(corrgram) #상관관계 그래프
corrgram(cor_mat, main ='기온,풍속,습도 상관계수 시각화',upper.panel =panel.cor)
```

## 3. 기상청 데이터 시각화

온도데이터 분포를 히스토그램으로 확인합니다.
```{r, echo=FALSE}
hist(weather$temp, main='온도데이터 분포', xlab = '온도(c)')
```

`습도`데이터 분포를 히스토그램으로 확인합니다.
```{r, echo=FALSE}
hist(weather$humidity, main='습도데이터 분포', xlab = '습도(%)')
```

`풍속`데이터를 박스플롯으로 확인합니다.
```{r, echo=FALSE}
boxplot(weather$windspeed, main='풍속데이터', ylab='풍속(m/s)')
```

`풍속`과 `기온` 관계를 산점도로 확인합니다.
```{r, echo=FALSE}
plot(weather$temp, weather$windspeed, main ='기온과 풍속 관계', xlab='온도',
     ylab='풍속')
# 회귀선 추가
model = lm(weather$windspeed ~ weather$temp)#풍속이 기온에 영향을 미치는가
abline(model, col='red', lwd = 2)
```

## 4. 기상청 데이터 전처리

풍속데이터의 이상치 개수를 조회합니다. 이상치는 IQR를 이용합니다.
IQR은 데이터를 네 부분으로 나눌 때 가운데 50%의 범위를 의미합니다.
```{r, echo=FALSE}
Q1 = quantile(weather$windspeed, 0.25)
Q3 = quantile(weather$windspeed, 0.75)
IQR_VALUE = Q3 - Q1
# 이상치 기준선 만들기
lower_bound = Q1 - 1.5 * IQR_VALUE
upper_bound = Q3 + 1.5 * IQR_VALUE

# 이상치 확인
library(dplyr)
# nrow() 행 수
outliers = weather %>% filter(windspeed < lower_bound | windspeed > upper_bound) %>%
  nrow()
cat('풍속 이상치 데이터 개수 : ',outliers, '\n')
```


## 5. 결론

- 대전의 25년도 기온,풍속,습도 변화를 간단히 분석하였습니다.
- 다른 지점(서울, 부산, 경기 등)도 동일 방식으로 분석 가능해 보입니다.


